臺灣士林地方法院刑事判決　　　　　　　　　　　　　九十三年度易字第三九七號
　　公　訴　人　臺灣士林地方法院檢察署檢察官
　　被　　　告　乙○○
右列被告因違反商標法案件，經檢察官聲請以簡易判決處刑（九十三年度偵字第二四
四三號），本院士林簡易庭（九十三年度士簡字第五八六號）認應適用通常程序審理
而移送，被告為有罪之陳述，經本院裁定改依簡式審判程序審理，茲判決如左：
    主  文
乙○○連續明知未得商標權人同意，於同一商品，使用相同之註冊商標商品而販賣，
處拘役伍拾日，如易科罰金，以參佰元折算壹日，緩刑貳年。
扣案仿冒如附表二所示之物，均沒收。
    事　    實
一、乙○○明知如附表一所示之商標圖樣，分別經義大利商固歡喜固喜公司、荷蘭商
    卡地亞國際公司、義大利商普魯嘉里公司及瑞士商倩納爾股份有限公司，分別向
    經濟部中央標準局（現改制為經濟部智慧財產局）申請註冊登記，取得商標專用
    權（現改稱為商標權），且均在商標權期間內，指定使用於金屬製商標、戒子、
    貴金屬及半貴金屬製成之加工或部分加工、各種貴金屬之仿造品．．．．等商品
    （商標圖樣、商標權期間、商標註冊號數及指定使用商品均如附表一所示）。乃
    竟基於意圖營利之概括犯意，自九十三年二月二日起，以每只新台幣（下同）四
    十元至六十元不等之價格，向姓名年籍不詳之成年男子，連續販入未得商標權人
    同意，於同一商品，使用相同之上開註冊商標之如附表二所示之金屬製戒子、墜
    子及手鍊等商品後，隨即於台北市○○區○○路二九巷一之二號「豪士飾品批發
    」店內陳列販售，並以每只五十元至七十元不等之價格，售予不特定之顧客牟利
    。嗣於同年二月十一日下午四時三十分許，為警在上址當場查獲，並扣得仿冒相
    同商標圖樣之如附表二所示之物（其中仿冒義大利商普魯嘉里公司註冊商標之墜
    子應有二百二十七只，公訴人認僅為一百九十六只，應予更正）。
二、案經義大利商固歡喜固喜公司告訴，並由警政署保安警察第二總隊第一大隊第一
    中隊報請臺灣士林地方法院檢察署檢察官聲請簡易判決處刑。
    理　    由
一、右揭事實，業據被告乙○○迭於警訊、偵查及本院審理時供認不諱，並經商標權
    人義大利商固歡喜固喜公司告訴代理人甲○○指訴在卷，且如附表一所示商標圖
    樣之商標，係義大利商固歡喜固喜公司、荷蘭商卡地亞國際公司、義大利商普魯
    嘉里公司及瑞士商倩納爾股份有限公司分別向經濟部智慧財產局申請註冊，而取
    得於附表一所示之商標權期間內指定使用於如附表一所示商品之商標（專用）權
    ，此有經濟部智慧財產局商標註冊證影本及商標權網路資料四紙在卷可按，此外
    併有被告營利事業登記證影本及警方搜索扣押筆錄各一件、現場查獲照片十四幀
    在卷可稽。而本件仿冒如附表二所示之物，經告訴代理人檢視後認其材質粗糙、
    來源不明、使用之材質及配件與真品有異，與真品不符，而為仿品無誤，且如係
    真品，市價約達一千二百萬元等情，亦有鑑定證明書及商品估價報告書各一件附
    卷可參。又被告販賣如附表二所示仿冒之金屬製戒子、墜子及手鍊等物，分別各
    在正面或內面等處，有相同如附表一所示之各商標圖樣，亦經本院履勘屬實，制
    有勘驗筆錄一紙在卷，是被告所販賣戒子、墜子及手鍊等物之商標顯與商標權人
    註冊之商標圖樣相同無訛。本件事證已臻明確，被告犯行洵堪認定。
二、核被告所為，係犯商標法第八十二條之明知未得商標權人同意，於同一商品，使
    用相同之註冊商標商品而販賣罪。被告意圖販賣而陳列仿冒商標商品之低度行為
    ，為販賣仿冒商標商品之高度行為所吸收，不另論罪。被告先後多次販賣仿冒商
    標商品之犯行，時間緊接，犯罪構成要件相同，顯係基於概括犯意反覆為之，應
    依連續犯之規定論以一罪，並依法加重其刑。爰審酌被告並無犯罪前科，素行尚
    稱良好，為圖私利侵害他人之商標權，忽視智慧財產權之規範要求，及其犯罪之
    動機、目的、手段、販賣仿冒商品之時間不長、所得非鉅，犯後尚知坦承犯行，
    知所悔悟等一切情狀，量處如主文所示之刑，並諭知易科罰金之折算標準。末以
    ，被告前未曾受有期徒刑以上刑之宣告，有台灣高等法院被告全國前案紀錄表一
    件在卷可憑，其因一時失慮，致罹刑典，犯後坦承犯行，深表悔意，經此偵審程
    序，並經科刑判決，應知所警惕，信無再犯之虞，本院因認所宣告之刑以暫不執
    行為適當，爰併諭知緩刑二年，以勵自新。
三、扣案仿冒如附表二所示之物，係被告犯商標法第八十二條之罪所販賣之物，不問
    屬於被告與否，均應依商標法第八十三條之規定諭知沒收。
據上論斷，應依刑事訴訟法第四百五十一條之一第四項第一款、第四百五十二條、第
二百七十三條之一第一項、第二百九十九條第一項前段，商標法第八十二條、第八十
一條第一款、第八十三條，刑法第十一條、第五十六條、第四十一條第一項、第七十
四條第一款，罰金罰鍰提高標準條例第二條，判決如主文。
本案經檢察官王巧玲到庭執行職務。
中      華      民      國    九十三    年      六      月     三十     日
　　　　　　　　　　　　          臺灣士林地方法院刑事第六庭
                                      法  官  朱  光  仁
右正本證明與原本無異。
如不服本判決，應於送達後十日內，向本院提出上訴狀。
                                    　書記官  劉  政  惠
中      華      民      國    九十三    年      六      月     三十     日
附錄本案論罪科刑法條：
商標法第八十二條
  明知為前條商品而販賣、意圖販賣而陳列、輸出或輸入者，處一年以下有期徒刑、
  拘役或科或併科新臺幣五萬元以下罰金。
商標法第八十一條第一款
  未得商標權人或團體商標權人同意，有下列情形之一者，處三年以下有期徒刑、拘
  役或科或併科新臺幣二十萬元以下罰金：
    一、於同一商品或服務，使用相同之註冊商標或團體商標者。
